臺灣新北地方法院民事判決
111年度訴字第2293號
原      告  洪黃阿蘭
訴訟代理人  洪濟時  
            鐘耀盛律師
被      告  吳明宗  
            吳明龍  
共      同
訴訟代理人  王永春律師
上列當事人間請求損害賠償事件，經本院於民國111年11月24日
言詞辯論終結，判決如下：
    主  文
原告之訴及假執行之聲請均駁回。
訴訟費用由原告負擔。
    事實及理由
一、原告主張：
  １兩造於民國111年6月7日簽立不動產買賣契約書，原告將坐
　　落新北市○○區○○段00地號土地及地上建物門牌號碼新北
　　市○○區○○路000號(下稱系爭房屋)，出售予被告二人，
　　總價款新台幣（下同）2530萬元。依買賣契約第7條第a款約
    定：本件買賣標的物之移轉占有，買賣雙方約定於買方將交
    屋款給付賣方時以『現場』點交方式為之及同條d款約定，依
    房屋『現況』確認內容，將房地點交買方驗收。兩造本約定11
    1年7月7日交屋，然被告委任之代書施志明竟逼迫原告拆除
    吧台、舞台(註：該吧台、舞台乃原告先前出租予訴外人吳
    珅漳經營卡拉OK之設備)方可交屋，原告因被告尚未給付尾
    款00000000元，不得已唯命是從，待拆除完成後，被告竟再
    來函要求拆除天花板、廚房、儲藏室、二間廁所(只留一間)
    、塑膠地板牆壁等等（見原證二），與『現況』交屋之精神、
    意旨相悖！原告不得已委請鐘耀盛律師覆函，有111年7月29
    日律盛字第0831號函為憑(原證三)。最後被告於111年8月19
    日與原告完成『現況』交屋。
　２依原證一契約書第八條c款之約定，被告違反應於111年7月7
    日交屋之約定，自111年7月8日算至111年8月19日，共43日
    ，依約應賠償每日按買賣總價千分之零點五計算之違約金54
    3950元。又履約保證專戶內有2千多萬元，被告不讓原告領
    款，原告因被告之逼迫只好拆除裝潢，雇用拆除工人，致生
    工資及廢棄物清理費用(如原證六)計240500元，被告故意不
    法侵害原告之財產權，應依民法第184條第1項前段規定，負
    損害賠償之責。
　３並聲明：　
　　被告應給付原告784450元。願供擔保，請准宣告假執行。
二、被告則以：
　　兩造買賣契約未約定交屋日期，原告主張被告遲延交屋，自
    屬無據。被告已於111年6月27日已將價金全部匯入信託專戶
    ，當然是希望越快交屋越好，怎麼可能故意遲延交屋，原告
    主張有違事理。被告並未逼迫原告拆除裝潢，兩造於簽約前
    ，原告有提出其與訴外人吳珅漳之租賃契約書，承諾倘承租
    人期滿不續租，則賣方須協助清空房屋點交給買方，方為結
    案，並記載於買賣契約第十四條其他特別約定事項，原告所
    生原證六之費用，應依其與承租人吳珅漳訂立之租約，請求
    賠償回復原狀之費用，與被告無關等語置辯。並聲明；原告
    之訴駁回。如受不利之判決，願供擔保請准宣告免為假執行
    。
三、原告主張：依原證一契約書第八條c款之約定，被告違反應
    於111年7月7日交屋之約定，自111年7月8日算至111年8月19
    日，共43日，依約應賠償每日按買賣總價千分之零點五計算
    之違約金543950元等情；被告則以：原告應將房屋回復原狀
    方能交屋等語。經查：兩造買賣契約並未約定明確日期交屋
    ，反而於買賣契約第十四條其他特別約定事項乙記載「目前
    房屋出租給八大行業卡拉OK，房租每月45000元、押金90000
    元，前曾有罰款數次罰款已繳。6月底決定是否續租，若續
    租，則賣方須協助買方換約及處理押金與罰款事宜；若不續
    租，則賣方須協助清空房屋點交給買方，方為結案，若不續
    租則賣方同意押金300萬元，作為清空房屋之保證金，並依
    每月45000元支付買方至清空止」，此有買賣契約可稽(見卷
    第27頁)，是兩造係以何時房屋清空為交屋之前提要件。原
    告雖提出原證二之存證信函主張兩造有約定於111年7月7日
    交屋等語，惟查，原證二之存證信函係被告發函予原告，被
    告於函中對於原告要求提早於111年7月4日點交房屋，當天
    卻發現系爭房屋仍有卡拉OK櫃台、舞台、天花板、鏡片、牆
    壁隔板、廁所隔間、私接電箱電線、漏水痕跡等不符合交屋
    之情況，而要求原告依買賣契約第十四條履行清空之義務，
    否則要求原告自111年7月7日起給付違約金（見卷第33至41
    頁），顯見於111年7月7日時原告尚未將房屋清空，未達交
    屋之前提要件，被告拒絕配合點交，豈能反而主張被告違反
    未遵期交屋之義務。是原告主張被告違反交屋義務請求給付
    違約金，為無理由，應予駁回。
四、原告另主張：履約保證專戶內有2千多萬元，被告不讓原告
    領款，原告因被告之逼迫只好拆除裝潢，雇用拆除工人，致
    生工資及廢棄物清理費用(如原證六)計240500元，被告故意
    不法侵害原告之財產權，應依民法第184條第1項前段規定，
    負損害賠償之責。經查，原告應先將房屋清空始能交屋，此
    業據認定於前，是原告未清空，尚未履約，而依兩造買賣契
    約第三點付款方式說明d記載「賣方於完成產權轉登記並將
    房地交付之同時，買方應將尾款付清」，是在原告未清空房
    屋之前，尚未交屋，被告以此拒絕付清尾款，係合法行使權
    利，原告不能主張被告故意不法侵害原告之財產權。　　
五、綜上，原告請求被告給付784450元，為無理由，應予駁回。
    原告受敗訴判決，其假執行之聲請即失所依據，應併予駁回
    。　　
六、結論：原告之訴為無理由，依民事訴訟法第78條，判決如主
    文。
中　　華　　民　　國　　111 　年　　12　　月　　8　　日
                  民事第七庭    法　官　陳映如
以上正本係照原本作成。
如對本判決上訴，須於判決送達後20日內向本院提出上訴狀。如
委任律師提起上訴者，應一併繳納上訴審裁判費。
中　　華　　民　　國　　111 　年　　12　　月　　8 　　日
                                書記官　黃頌棻